# 合伙企业内资金投资

提问人：zhs7403 时间：2016-06-08 19:20:17
甲和乙分别为GP/LP，各自投入 500 万元。同时甲和乙各自进入该合伙企业 1 亿元作为日后投资一个项目的启动基金。并约定共同承担风险和收益，合伙企业也没有保本保息的义务，但约定了收益分配，即GP会根据比例分的更多，实际GP为专业理财人。请问，该 1亿元是否是债务类成分而不是权益类？

回答人：chenyiwei
这 1 亿元是符合金融负债定义的，但报表上能否列报为权益，需依据《企业会计准则第 37 号——金融工具列报（ 2014 年修订）》第三章“特殊金融工具的区分”的规定，对照相关的合同条款来进行分析判断。